# 关于顺流交易-少数股东分配的问题

提问人：cpactaciaacca 时间：2019-07-31 19:04:18
陈老师，顺流交易情况下，内部未实现的利润不需要在少数股东权益之间进行分配；
瑞华研究2010-2016,3-2-109 解答（ 1 ），为什么确认的递延所得税需要在归母和少数股东权益之间分配；
另外结论1.（ 2 ）也没有讲所得税费用不需要在归母和少数股东权益之间分配
还请陈老师指导一下，谢谢

回答人：chenyiwei
我认为该问题解答的 “结论基础” 已经把主要考虑因素做了详细说明，这是 “按买方适用税率确认合并报表层面的递延所得税资产” 的自然逻辑延伸。不知道你具体还有哪一点不清楚？